【裁判字號】    95,裁,1806
【裁判日期】    950817
【裁判案由】    聲請停止執行
【裁判全文】
最  高  行  政  法  院  裁  定
                                     95年度裁字第01806號
聲  請  人  臺灣宇通資訊科技股份有限公司
代  表  人  甲○○
訴訟代理人  朱麗容律師
            程守真律師
            莊植寧律師
上列聲請人因聲請停止執行事件，對於中華民國95年4月13日本
院95年度裁字第725號裁定，聲請再審。本院裁定如下：
    主  文
再審之聲請駁回。
再審訴訟費用由聲請人負擔。
    理  由
一、按裁定已經確定者，依行政訴訟法第283條及第281條之規定
    ，除再審程序別有規定外，準用關於各該審級訴訟程序之規
    定。又依行政訴訟法第116條第2項規定：「行政訴訟繫屬中
    ，行政法院認為原處分或決定之執行，將發生難於回復之損
    害，且有急迫情事者，得依職權或依聲請裁定停止執行。但
    於公益有重大影響，或原告之訴在法律上顯無理由者，不得
    為之。」依此規定，須有得為停止執行之原處分或決定存在
    為其前提要件，倘當事人對於原處分或決定之合法性有爭議
    ，提起訴願及行政訴訟，並經行政法院判決確定者，即無從
    為停止執行之裁定。
二、聲請人前因參與相對人交通部臺灣區○道○○○路局辦理之
    「民間參與高速公路電子收費系統建置及營運」案之公開甄
    審，認為最優廠商遠東聯盟未於招商截止日提出符合公告招
    商文件規定之系統及財務資料，且遠東聯盟所採紅外線及VP
    S系統，於公告之招商截止日，尚無「多車道自由車流」之
    商業運轉實績或成功通過實測次數達萬次以上之功能驗證，
    及遠東聯盟所採二階段轉換系統及營運屬全球首創，並無任
    何成功商業運轉之實績或紀錄，於民國93年3月25日向相對
    人提出異議，復認相對人未於法定期間為適當處理，遂於93
    年4月19日向行政院公共工程委員會提出申訴，經該會作成
    94年1月7日促字第093003號申訴審議判斷：「原異議處理結
    果有關公證、認證部分撤銷；有關設立建置營運公司發起人
    、修改投資計畫及公平協商部分不予受理；其餘申訴駁回」
    ，嗣聲請人認本件非立刻停止執行，將發生難以回復之損害
    ，無從救濟與解決，遂向臺北高等行政法院聲請停止執行，
    請求「准命相對人於本件促進民間參與公共建設事件行政訴
    訟裁判確定前，停止執行相對人93年2月27日業字第0930005
    550號公告遠東聯盟為『民間參與高速公路電子收費系統建
    置及營運』案最優申請人之決定，並停止由遠東聯盟 (包括
    遠東聯盟所組遠通電收股份有限公司)進行『民間參與高速
    公路電子收費系統建置及營運』案之執行；暨命相對人立即
    通知遠東聯盟（包括遠通電收股份有限公司）有關上述停止
    執行之決定」，經臺北高等行政法院94年度停字第122號裁
    定駁回，聲請人提起抗告，復經本院95年度裁字第725號裁
    定駁回確定。
三、經查聲請人前向臺北高等行政法院起訴（即本件促進民間參
    與公共建設事件行政訴訟部分）請求1.相對人93年2月27日
    業字第0930005550號公告有關遠東聯盟為本件最優申請人之
    部分應予撤銷；2.相對人93年4月26日業密字第0931000072
    號函有關公證、認證部分以外之其他駁回聲請人異議之異議
    處理結果應予撤銷；3.審議判斷中不利於聲請人之部分應予
    撤銷，即：(1)撤銷審議判斷駁回聲請人有關「多車道自由
    車流（含提出之實績虛偽不實）」、「VPS系統部分（含財
    務計畫）」、「車內設備單元 (OBU)」及「通訊誤差率及通
    訊準確率」等部分。(2)撤銷審議判斷駁回聲請人請求撤銷
    遠東聯盟為本件最優申請人之判斷。(3)撤銷審議判斷不受
    理聲請人有關「設立建置營運公司發起人及修改投資計畫及
    公平協商」等部分。4.相對人應作成由聲請人遞補為本件最
    優申請人之處分。經臺北高等行政法院94年度訴字第752號
    判決，將原處分有關遠東聯盟為本件最優申請人之部分（包
    括異議決定）及申訴審議判斷不利於聲請人部分（除未准予
    遞補外）均撤銷；聲請人其餘之訴駁回。聲請人、相對人及
    參加人遠通電收股份有限公司均不服，分別提起上訴，復經
    本院95年度判字第1239號判決，將兩造及參加人上訴均駁回
    確定。本件促進民間參與公共建設事件行政訴訟（即本訴部
    分）既經判決確定，關於相對人93年2月27日業字第0930000
    550號公告有關遠東聯盟為「民間參與高速公路電子收費系
    統建置及營運」案最優申請人之決定，已經上開判決撤銷，
    則聲請人請求停止執行之標的已不存在，本院自無從為停止
    執行之裁定。聲請人以本院95年度裁字第725號裁定有適用
    法規顯有錯誤之再審事由，請求將該裁定及臺北高等行政法
    院94年度停字第122號裁定廢棄，依首揭之說明，在法律上
    自屬顯無理由，應予駁回。至聲請人另主張遠東聯盟最優申
    請人之資格被撤銷業經判決確定，相對人應立刻停止遠通電
    收股份有限公司間建置及營運電子收費系統，以終結繼續違
    法云云，因本件促進民間參與公共建設事件之訴訟業經本院
    判決確定，則聲請人請求停止之原行政處分已不存在，此部
    分之請求於法無據，無從准許，附此指明。
四、依行政訴訟法第104條、民事訴訟法第95條、第78條，裁定
    如主文。
中    華    民    國    95    年    8     月    17    日
                  第二庭審判長法  官  廖  政  雄
                              法  官  鍾  耀  光
                              法  官  姜  仁  脩
                              法  官  簡  朝  振
                              法  官  胡  國  棟
以  上  正  本  證  明  與  原  本  無  異
中    華    民    國    95    年    8     月    17    日
                              書記官  蘇  金  全


司法院資訊處製作；財團法人民間司法改革基金會備份。
